---
title: "TP noté - Rapport"
author: "Nils Ponsard"
date: "24/05/2022"
output: html_document
---

League of Legends est un jeu vidéo de type MOBA développé par Riot Games où 2 équipes de 5 joueurs s’affrontent, chaque joueur joue un champion (un personnage) différent des autres joueurs de la partie.

Je joue fréquemment à ce jeu et je profite de ce TP pour analyser mes parties et mes résultats.

L’objectif est d’analyser les données des matchs de League of Legends auquels j’ai participé, récupéré depuis l’api officielle de Riot Games. Le script Deno pour récupérer les données est disponible dans le dossier data. 

Les données représentent 981 matchs joués entre le 17 Mai 2021 et le 21 Mai 2022.

## initialisation

On importe les modules nécessaires pour l’analyse des données.

```{r, message = FALSE}
library(ggplot2)
library(rjson)
library(tidyr)
library(dplyr)
library(colorspace)
library(forcats)
library(ggforce)
```
## Lecture des données

On lis et on extrait les données du fichier au format JSON, il y a quelques matchs qui n’ont pas d’informations, on les ignore.

```{r}
result <- fromJSON(file = "data/matchDetails.json")

subextractor <- function(x, id, date, duration) {
  return(
    data.frame(
      id = id,
      name = x$summonerName,
      champ = x$championName,
      lane = x$lane,
      kills = x$kills,
      win = x$win,
      assits = x$assists,
      deaths = x$deaths,
      team_id = x$teamId,
      duration = duration,
      date = as.Date(as.POSIXct(date / 1000, origin = "1970-01-01"))
    )
  )
}

extractor <- function(match) {

  # ignore bugged matches (no match details)
  if (length(match$info$participants) == 10) {
    duration <- match$info$gameDuration
    if (!is.null(match$info$gameEndTimestamp)) {
      duration <- match$info$gameEndTimestamp - match$info$gameStartTimestamp
    }


    intermediate_result <- lapply(match$info$participants, function(x) {
      subextractor(
        x,
        match$metadata$matchId,
        match$info$gameCreation,
        duration / (60000)
      )
    })

    return(
      do.call(
        rbind, intermediate_result
      )
    )
  }
}

extractor_result <- lapply(result, extractor)
match_data <- do.call(rbind, extractor_result)
sautax_rows <- subset(match_data, name %in% c("sautax"))
match_count <- nrow(sautax_rows)
```

## Pourcentage de parties jouées avec un contact

Le jeu étant un jeu d’équipe on peut lancer des parties dans un "lobby" pour se retrouver dans la même équipe.

La question est : à quelle fréquence je joue avec chaqun de mes contacts ?

Il y a un problème avec ces données : les joueurs peuvent se renommer entre deux parties, il y a par exemple un de mes amis qui c’est renommé de Héracless à CobAltF4.

```{r}

without <- subset(match_data, !name %in% c("sautax"))

apparition <- table(without$name)

a <- apparition[apparition > 3]

d <- data.frame(name = names(a), count = as.vector(a))

ggplot(d, aes(
  y = fct_reorder(name, count),
  x = (count / match_count) * 100, fill = name
)) +
  theme_minimal() +
  labs(
    x = "Fréquence d’apparition", y = "Nom du joueur",
    title = "Pourcentage de parties jouées avec un contact"
  ) +
  theme(legend.position = "none") +
  geom_bar(stat = "identity") +
  geom_text(aes(
    label = paste(round((count / match_count) * 100, 0), "%", sep = ""),
  ), hjust = -0.02)
```

Un diagramme en bar permet de facilement comparer ces fréquences. 

## Pourcentage de parties que j’ai joué avec un champion

Question : quels champions je choisis le plus souvent ? 

```{r}

champions <- table(sautax_rows$champ)

champions_dataframe <- data.frame(
  name = names(champions),
  count = as.vector(champions)
)

filtered <- champions_dataframe %>%
  filter(count >= 5)

ggplot(
  filtered,
  aes(
    y = fct_reorder(name, count), x = (count / match_count) * 100,
    fill = count
  )
) +
  theme_minimal() +
  labs(
    x = "Fréquence d'apparition (%)", y = "Nom du champion",
    title = "Pourcentage de parties jouées par champion"
  ) +
  theme(legend.position = "none") +
  geom_bar(stat = "identity") +
  geom_text(aes(
    label = paste(round((count / match_count) * 100, 0), "%", sep = "")
  ), hjust = 0)
```
On peut représenter ces résultats avec un diagramme en bar ou avec un camembert.

```{r}


pie_filtered <- champions_dataframe %>%
  filter(count >= 20)
other_count <- match_count - sum(pie_filtered$count)

pie_filtered <- rbind(
  pie_filtered,
  data.frame(
    name = "Autres",
    count = other_count
  )
)

pie_filtered <- arrange(pie_filtered, count)


ggplot(
  pie_filtered,
  aes(
    x = "", y = count,
    fill = fct_reorder(name, count)
  )
) +
  theme_minimal() +
  labs(
    x = NULL, y = NULL,
    title = "Pourcentage de parties jouées par champion",
    fill = "Champion"
  ) +
  theme_void() +
  geom_bar(width = 1, size = 1, color = "white", stat = "identity") +
  coord_polar("y", start = 0) +
  guides(fill = guide_legend(reverse = TRUE)) +
  geom_text(aes(label = round((count / match_count) * 100, 0)),
    position = position_stack(vjust = 0.5)
  ) +
  scale_fill_brewer(palette = "Set3")
```

L’affichage en camembert permet de mieux voir la répartition mais on peut affichier moins de champions.


## Taux de victoire par champion :

Question : quel sont les champions qui me donnent le plus de victoires ?

Pour que les résultats aient du sens on enlève les champions que j’ai joué moins de 5 fois, sinon il n’y a pas assez de données récoltés pour que le taux de victoire ait du sens.

```{r}

# calcul du nombre de victoires et de parties
# et filtrage des champions avec moins de 5 parties

eff <- sautax_rows %>%
  group_by(champ) %>%
  summarise(total = n(), win = sum(win)) %>%
  filter(total >= 5)


ggplot(
  eff,
  aes(
    y = fct_reorder(champ, -win / total),
    x = (win / total) * 100, fill = (win / total)
  )
) +
  geom_bar(stat = "identity") +
  theme_minimal() +
  labs(
    y = "Nom du champion",
    x = "Taux de victoire (%)", title = "Taux de victoir par champion joué"
  ) +
  theme(legend.position = "none") +
  scale_fill_continuous_diverging(
    palette = "Blue-Red",
    rev = TRUE,
    mid = 0.5
  ) +
  geom_text(aes(
    label = paste(round((win / total) * 100, digits = 1), "%", sep = ""),
    x = 0.005,
    hjust = 0,
  ))
```


## Évolution de la durée de la partie en fonction de la version :

Avec la version 12 il y a eu un changement qui permet aux équipes qui étaient en retard au niveau de l’argent gagné de rattraper ce retard, ce qui leur permettrai d’avoir plus de chance de reprendre l’avantage et de gagner le match. 

Je pensais que ce changement rallongerait la durée d’une partie, c’est ce que je veux vérifier avec ce graphe.

```{r}

duration_extractor <- function(match) {

  # ignore bugged matches (no match details)
  if (length(match$info$participants) == 10) {
    duration <- match$info$gameDuration
    if (!is.null(match$info$gameEndTimestamp)) {
      duration <- match$info$gameEndTimestamp - match$info$gameStartTimestamp
    }

    intermediate_result <- lapply(match$info$participants, function(x) {
      data.frame(
        id = match$metadata$matchId,
        duration = duration / (60000),
        # on garde que le premier numéro de la version
        version = strsplit(match$info$gameVersion, split = "\\.")[[1]][[1]]
      )
    })

    return(
      do.call(
        rbind, intermediate_result
      )
    )
  }
}

duration_result <- lapply(result, duration_extractor)
duration_data <- do.call(rbind, duration_result)

ggplot(duration_data, aes(x = version, y = duration)) +
  geom_boxplot() +
  labs(
    x = "Version du jeu",
    y = "Durée de la partie (minutes)",
    title = "Durée de la partie en fonction de la version du jeu"
  ) +
  theme_minimal()
```
Un boxplot / boîte à moustaches permet de bie représenter la distribution des durées de partie en fonction de la version.

Il s’avère que ces données invalide mon hypothèse : la médiane et les quartiles sont  à peu près les mêmes, je m’attendais à un changement plus prononcé.



On peut aussi s’intéresser aux versions mineures :
```{r}

duration_extractor <- function(match) {

  # ignore bugged matches (no match details)
  if (length(match$info$participants) == 10) {
    duration <- match$info$gameDuration
    if (!is.null(match$info$gameEndTimestamp)) {
      duration <- match$info$gameEndTimestamp - match$info$gameStartTimestamp
    }

    splitted_version <- strsplit(match$info$gameVersion, split = "\\.")[[1]]

    intermediate_result <- lapply(match$info$participants, function(x) {
      data.frame(
        id = match$metadata$matchId,
        duration = duration / (60000),
        # on garde que les deux premiers numéros de la version
        version = paste(splitted_version[[1]],
          splitted_version[[2]],
          sep = "."
        )
      )
    })

    return(
      do.call(
        rbind, intermediate_result
      )
    )
  }
}

duration_result <- lapply(result, duration_extractor)
duration_data <- do.call(rbind, duration_result)

ggplot(duration_data, aes(x = version, y = duration)) +
  geom_boxplot() +
  labs(
    x = "Version du jeu",
    y = "Durée de la partie (minutes)",
    title = "Durée de la partie en fonction de la version du jeu"
  ) +
  theme_minimal()
```